【裁判字號】    97,易,525
【裁判日期】    971027
【裁判案由】    竊盜
【裁判全文】
臺灣嘉義地方法院刑事判決               97年度易字第525號
公  訴  人  臺灣嘉義地方法院檢察署檢察官
被      告  甲○○
                    （另案在臺灣嘉義監獄鹿草分監執行中）
選任辯護人  蔡碧仲律師
            陳振榮律師
            張宗存律師
上列被告因竊盜案件，經檢察官提起公訴（九十七年度偵字第二
九○三號），被告於準備程序中就被訴事實為有罪之陳述，經本
院裁定進行簡式審判程序，判決如下：
    主          文
甲○○踰越安全設備竊盜，累犯，處有期徒刑拾月。
    犯罪事實及理由
一、犯罪事實：
    甲○○前因竊盜案件，經本院以九十六年度朴簡字第一三一
    號判決判處有期徒刑六月，如易科罰金，以新臺幣（下同）
    一千元折算一日確定，嗣經本院裁定減刑為有期徒刑三月，
    如易科罰金，以一千元折算一日確定，於民國九十六年十二
    月十日易科罰金執行完畢。詎仍不知悔改，於九十七年三月
    二十一日中午十二時許（起訴書誤載為十二時三十分許），
    行經乙○○所有位於嘉義縣六腳鄉正義村下溪四四號雞舍
    倉庫，見該倉庫內置有馬達三具，竟意圖為自己不法之所有
    ，踰越該倉庫外鐵製圍籬之安全設備進入倉庫，徒手竊取上
    開三具馬達，得手後即將該三具馬達載至嘉義縣六腳鄉正義
    村下溪七三之五六號隆隍廢五金回收場，以一千七百八十
    二元價格售予不知情之隆隍廢五金回收場負責人劉孟育。嗣
    經乙○○發現而報警查獲，始悉上情。
二、證據：
    本件證據除引用檢察官起訴書之記載外（如附件），並補充
    「被告甲○○於本院之自白及證人乙○○於本院之證述」。
三、本件係經被告甲○○於準備程序當庭表示認罪，而經本院裁
    定以簡式審判程序加以審理，則依據刑事訴訟法第二百七十
    三條之二、同法第一百五十九條第二項之規定，不適用傳聞
    法則有關限制證據能力之相關規定。
四、被告甲○○係踰越鐵製圍籬之安全設備進入被害人之雞舍倉
    庫行竊，核其所為，應係犯刑法第三百二十一條第一項第二
    款之踰越安全設備竊盜罪。公訴人認被告所為之上開竊盜行
    為，係犯刑法第三百二十條第一項之普通竊盜罪，尚有未洽
    ，惟其基本事實同一，本院自應予以審理，並變更其起訴法
    條，復已於九十七年十月十三日審理期日當庭告知應適用法
    條，自無礙於被告防禦權之行使。查被告前因竊盜案件，經
    本院以九十六年度朴簡字第一三一號判決判處有期徒刑六月
    ，如易科罰金，以一千元折算一日確定，嗣經本院裁定減刑
    為有期徒刑三月，如易科罰金，以一千元折算一日確定，於
    九十六年十二月十日易科罰金執行完畢，有臺灣高等法院被
    告前案紀錄表在卷可稽，其受徒刑之執行完畢後，五年以內
    故意再犯本案有期徒刑以上之罪，為累犯，應依刑法第四十
    七條第一項規定加重其刑。爰審酌被告係高職畢業之智識程
    度，前有竊盜前案紀錄之素行，正值壯年，肢體健全，不思
    勞動獲取報酬，踰越安全設備行竊之犯罪手段，竊得財物價
    值，犯罪後至本院始坦承犯行，已與被害人調解成立，返還
    竊得財物，獲得被害人諒解等一切情狀，量處如主文所示之
    刑，以示懲儆。公訴人雖就被告犯行具體求刑為有期徒刑一
    年二月，然本院斟酌其具體犯罪情節及上述各情，認求刑部
    分尚屬過重，爰於上開求刑範圍內，予以斟酌，而認應處以
    主文所示之刑度為妥適，附此敘明。公訴人雖另以被告前已
    有多次竊盜前案紀錄，顯有竊盜之習慣，聲請依竊盜犯贓物
    犯保安處分條例第三條第一項規定諭知被告於刑之執行前，
    令入勞動場所強制工作等語，惟按竊盜犯贓物犯保安處分條
    例第二條第四項規定「應執行之刑未達一年以上者，不適用
    本條例」，而被告所犯本案竊盜罪，經宣告有期徒刑十月，
    未達一年，自無該條例之適用，故不另諭知於刑之執行前，
    令入勞動場所強制工作。
五、辯護意旨雖稱：被告另於九十七年三月二十二日上午十一時
    三十五分許，至嘉義縣六腳鄉六腳村三之一號六合國中，徒
    手竊取該校舍內之鍋爐水閥開關二個、熱水器二台及鋁門一
    片，與本案所為竊盜犯行，時間、地點相近，罪質及罪名相
    同，應係出於單一犯意所為，核屬集合犯，而該次竊盜犯行
    ，業經本院另案以九十七年度易字第二三五號判決判處有期
    徒刑七月確定，故本案應依法諭知免訴之判決等語。惟查，
    被告於本院供稱：本案九十七年三月二十一日與另案九十七
    年三月二十二日竊盜犯行，均係經過案發地點臨時起意犯案
    ，偷本案馬達之前，並未想去六合國中行竊等語（見本院卷
    第六七、六八頁），足認被告主觀上並無反覆實施同類犯罪
    之意思，其各次竊盜犯行之被害人既均不同，侵害之財產法
    益自非同一，徵以被告行竊時間尚非密接、行竊地點亦不相
    同，各次竊盜行為均具有獨立性，依一般社會健全觀念，在
    時、地差距上，並非不得分開而論，縱因刑法第五十六條修
    正後已廢除連續犯裁判上一罪之規定，惟在刑法評價上，仍
    難逕將本案與另案九十七年度易字第二三五號竊盜犯行視為
    集合犯或數個舉動接續施行而為包括之一罪，是以，本案起
    訴之被告竊盜犯行，自不為本院另案九十七年度易字第二三
    五號確定判決既判力所及，併此敘明。
據上論斷，應依刑事訴訟法第二百八十四條之一、第二百七十三
條之一第一項、第二百九十九條第一項前段、第三百條、第三百
十條之二、第四百五十四條第二項，刑法第三百二十一條第一項
第二款、第四十七條第一項，判決如主文。
中    華    民    國  九十七  年    十    月  二十七  日
                  刑事第三庭    法  官  鄭雅文
以上正本證明與原本無異。
如不服本判決，應於判決送達後十日內向本院提出上訴狀，上訴
書狀依法應敘述具體理由，如未敘述具體理由者，應於上訴期間
屆滿後二十日內補提理由書於本院（均應附繕本）。告訴人或被
害人如對於本判決不服者，應具備理由請求檢察官上訴，其上訴
期間之計算係以檢察官收受判決正本之日期為準。
中    華    民    國  九十七  年    十    月  二十七  日
                                書記官  鄭翔元
附錄論罪科刑法條：
刑法第三百二十一條
犯竊盜罪而有左列情形之一者，處六月以上、五年以下有期徒刑
：
一、於夜間侵入住宅或有人居住之建築物、船艦或隱匿其內而犯
    之者。
二、毀越門扇、牆垣或其他安全設備而犯之者。
三、攜帶兇器而犯之者。
四、結夥三人以上而犯之者。
五、乘火災、水災或其他災害之際而犯之者。
六、在車站或埠頭而犯之者。
前項之未遂犯罰之。


司法院資訊處製作；財團法人民間司法改革基金會備份。
